最  高  行  政  法  院  裁  定
                                     100年度裁字第2527號
上  訴  人  家福股份有限公司高雄愛河分公司
代  表  人  洪美靈
訴訟代理人  林石猛  律師
            戴敬哲  律師
被 上訴 人  財政部高雄市國稅局
代  表  人  何瑞芳
上列當事人間稅捐稽徵法事件，上訴人對於中華民國100年8月3
日高雄高等行政法院100年度訴字第280號判決，提起上訴，本院
裁定如下：
    主  文
上訴駁回。
上訴審訴訟費用由上訴人負擔。
    理  由
一、按對於高等行政法院判決之上訴，非以其違背法令為理由，
    不得為之，行政訴訟法第242條定有明文。依同法第243條第
    1項規定，判決不適用法規或適用不當者，為違背法令；而
    判決有同條第2項所列各款情形之一者，為當然違背法令。
    是當事人對於高等行政法院判決上訴，如依行政訴訟法第24
    3條第1項規定，以高等行政法院判決有不適用法規或適用不
    當為理由時，其上訴狀或理由書應有具體之指摘，並揭示該
    法規之條項或其內容；若係成文法以外之法則，應揭示該法
    則之旨趣；倘為司法院解釋或本院之判例，則應揭示該判解
    之字號或其內容。如以行政訴訟法第243條第2項所列各款情
    形為理由時，其上訴狀或理由書，應揭示合於該條項各款之
    事實。上訴狀或理由書如未依此項方法表明，或其所表明者
    與上開法條規定不合時，即難認為已對高等行政法院判決之
    違背法令有具體之指摘，其上訴自難認為合法。
二、本件上訴人於民國94年5月1日至10月31日間銷售貨物，開立
    873張無買受人名稱及統一編號之二聯式收銀機發票金額計
    新臺幣（下同）39,476,336元（含稅），並於每月月底作廢
    上開無買受人之二聯式發票，換開三聯式統一發票予固金興
    業有限公司（下稱固金公司），經被上訴人查獲，審理違章
    成立，初查乃以上訴人未依規定開立統一發票交付買受人，
    卻開立予非實際交易對象固金公司，依稅捐稽徵法第44條規
    定，按經查明認定之總額37,596,510處5%之罰鍰1,879,825
    元。上訴人不服，申請復查，未獲變更，提起訴願，經財政
    部97年4月10日台財訴字第09700155690號訴願決定，將原處
    分（復查決定）撤銷，囑由被上訴人另為處分。嗣被上訴人
    重核復查決定，仍維持原核定，上訴人猶表不服，提起訴願
    及行政訴訟均遭駁回；復訴經本院99年度判字第971號判決
    ，將原判決廢棄，訴願決定及原處分（重核復查決定）均撤
    銷，囑由被上訴人本於職權裁處合法適當之金額。被上訴人
    乃依前開本院判決意旨作成99年11月29日財高國稅法字第09
    90077558號重核復查決定，變更核定罰鍰為100萬元，上訴
    人仍未甘服，提起訴願遭駁回後，復提起行政訴訟，經高雄
    高等行政法院100年度訴字第280號判決(下稱原審判決)駁回
    其訴，遂提起本件上訴。其上訴意旨略以：（二）重核復查
    決定與訴願決定有悖於禁止差別待遇之平等原則與行政自我
    拘束原則，原審復逕以事實不同為由，拒絕採酌有利於上訴
    人之相關事證，以致發生相同性質事物為相異處置之情事，
    有違平等原則云云，雖以原審判決違背法令為由，惟核其上
    訴理由，係就原審取捨證據、認定事實之職權行使，指摘其
    為不當，並就原審已論斷者，泛言未論斷，而非具體表明合
    於不適用法規、適用法規不當、或行政訴訟法第243條第2項
    所列各款之情形，難認對該判決之如何違背法令已有具體之
    指摘。依首開規定及說明，應認其上訴為不合法。
三、據上論結，本件上訴為不合法。依行政訴訟法第249條第1項
    前段、第104條、民事訴訟法第95條、第78條，裁定如主文
    。
中    華    民    國    100   年    11    月    3     日
                    最高行政法院第五庭
                        審判長法官  黃  合  文
                              法官  鄭  忠  仁
                              法官  劉  介  中
                              法官  帥  嘉  寶
                              法官  陳  鴻  斌

以  上  正  本  證  明  與  原  本  無  異
中    華    民    國    100   年    11    月    3     日
                              書記官  王  福  瀛